最　高　行　政　法　院　裁　定　　　　　　　　　九十一年度裁字第一四五一號
　　抗　告　人　甲○○
右抗告人因與相對人桃園縣政府間違章建築事件，對於中華民國九十年十月十七日臺
北高等行政法院八十九年度訴字第二八七四號裁定提起抗告，本院裁定如左︰
　　主  文
抗告駁回。
抗告訴訟費用由抗告人負擔。
　　理  由
一、按抗告法院認抗告為不合法或無理由者，應為駁回抗告之裁定，行政訴訟法第二
    百七十二條準用民事訴訟法第四百九十二條第一項定有明文。
二、本件抗告人以其於民國（下同）七十八年間經其餘住戶同意後於集合住宅五樓建
    築物屋頂平台上加蓋建築物，依當時有效之法令並非屬違章建築，然相對人所屬
    工務局卻於八十九年一月十四日以八八府工建字第二七二三八五號函認定屬違章
    建築。經依法於八十九年一月二十九日向相對人提起訴願，然逾三個月仍未作成
    訴願決定，遂於同年五月三十日向內政部提起再訴願，卻遭以程序不合法駁回，
    乃提起本件行政訴訟等語。
三、原裁定以：相對人所屬工務局僅為相對人之內部機關，其本於職掌所為之處分，
    對外係以相對人名義核發並行文，此觀之卷附之八十九年一月十四日八八府工建
    字第二七二三八五號函即明，故相對人始為原處分機關。茍對其處分不服，依抗
    告人訴願時之訴願法第三條第二款規定，應向相對人之上級即台灣省政府提出訴
    願始合法。乃抗告人八十九年一月二十九日所提起之訴願係向相對人為之，則相
    對人理應將上開訴願書呈轉其上級機關審理，然並未依此為之，致台灣省政府因
    未受理該訴願案而未為訴願決定，此有該府八十九年六月二十一日八九府訴二字
    第○二六三五五號函在卷足稽，並經內政部查明無訛，且為抗告人所不爭執。則
    台灣省政府未於抗告人提起訴願後之法定期限內為訴願決定乃因其未受理之故，
    而非其逾期未作決定，從而抗告人依當時訴願法第二十一條規定於八十九年五月
    三十日以訴願機關並未於收受訴願書次日起三個月之法定期間內為訴願決定為由
    ，向內政部提起再訴願，於法自非有據。再訴願決定自程序上將其再訴願駁回，
    核無不當。遂認抗告人未經合法訴願程序逕提起行政訴訟，於法不合，駁回其訴
    。並說明再訴願機關於駁回抗告人之再訴願之同時，將抗告人之訴願書影本逕送
    台灣省政府審理，該府已於九十年一月五日以八九府訴一字第○四三六七四號訴
    願決定撤銷原處分，責令原處分機關即相對人於二個月內另為處分，亦有上開訴
    願決定可憑，則原處分業已不存在，並無再行撤銷必要之理由，核無不合。抗告
    意旨指摘原裁定不當，求為廢棄，為無理由，應予駁回。
四、依行政訴訟法第二百七十二條、第一百零四條、民事訴訟法第四百九十二條第一
    項、第九十五條、第七十八條，裁定如主文。
中　　華　　民　　國　　九十一　　　年　　　十二　　　月　　　十二　　　日
                    最 高 行 政 法 院  第 四 庭
                                審 判 長 法  官　　　廖　政　雄
                                         法  官　　　趙　永　康
                                         法  官　　　林　清　祥
                                         法  官　　　鍾　耀　光
                                         法  官　　　姜　仁　脩
右  正  本  證  明  與  原  本  無  異
　　　　　　　　　　　　　　　　　　　　 法院書記官　彭　秀　玲
中　　華　　民　　國　　九十一　　　年　　　十二　　　月　　　十二　　　日
